【裁判字號】    97,上易,2085
【裁判日期】    970930
【裁判案由】    詐欺
【裁判全文】
臺灣高等法院刑事判決                97年度上易字第2085號
上  訴  人
即  被  告  甲○○
上列上訴人因詐欺案件，不服臺灣板橋地方法院96年度易字第
1377號，中華民國97年6月26日第一審判決（起訴案號：臺灣板
橋地方法院檢察署96年度偵字第969號），提起上訴，本院判決
如下：
    主  文
上訴駁回。
    事實及理由
一、本案經本院審理結果，認第一審以上訴人即被告甲○○犯刑
    法第339條第1項之詐欺取財罪，判處有期徒刑參年陸月。認
    事用法及量刑均無不當，應予維持，並引用第一審判決書記
    載之事實、證據及理由（如附件）。
二、被告上訴意旨略以：被告不爭執起訴所載事實，請從輕量刑
    ，除准依「中華民國96年罪犯減刑條例」予以減刑外，並請
    准為得易科罰金之刑，俾勵被告自新及繼續努力工作、籌措
    金錢返還告訴人云云。惟查：
  (一)被告在原法院審理中，除坦承起訴書所載犯行外，對於告訴
    人蔡姵閔之指述，及提出之告訴補充理由狀暨附件，亦均已
    明確表示「沒有意見」（見原審卷第250頁）。
  (二)原法院判處被告有期徒刑參年陸月，已審酌被告之素行非佳
    ，有臺灣高等法院被告前案紀錄表在卷可憑，兼衡其犯罪動
    機、目的、手段、所詐取之金額甚高，且未能清楚交代金錢
    流向，令被害人求償無門，損失至鉅，雖犯後已積極謀求與
    被害人和解，然因和解條件未能談妥致和解不成，實際上仍
    未能彌補被害人所受損失，以及犯後已坦承犯行、態度良好
    等一切情狀；及本件被害者受損金額甚鉅，被告仍未能提出
    金錢流向說明或實際賠償彌補被害人所受損害，實難認被告
    犯行有何可憫恕之處各節。
  (三)被告犯罪之時間雖係於民國96年4月24日之前，然其所受宣
    告之有期徒刑已逾1年6月，依中華民國96年罪犯減刑條例第
    3條之規定，自無該減刑條例之適用。
  (四)被告之宣告刑已逾6月，依法不得准予易科罰金。
  (五)被告上訴意旨空言指稱原審量刑過重，聲准依「中華民國96
    年罪犯減刑條例」予以減刑外，並請准為得易科罰金之刑；
    為無理由，應予駁回。
三、被告業經本院合法傳喚。其雖具狀略以：該日係被告父親之
    祭日，被告將陪同母親祭拜亡父，無法到庭，請准改期審理
    等語。然查，被告所指97年9月11日係其亡父重要祭日乙節
    ，並未提出相關之資料以供本院審酌。次查，本院係定期於
    97年9月11日上午9時30分審理，被告茍若當日確實有不易更
    改之祭拜事項，尚可選擇在該日之其他時間處理。本院因認
    無改期審理之必要。被告無正當理由不到庭，爰不待其陳述
    逕行判決。
四、據上論結，應依刑事訴訟法第373條、第368條、第371條，
    判決如主文。
本案經檢察官呂建昌到庭執行職務。
中    華    民    國    97    年    9     月    30    日
                  刑事第十庭    審判長法  官 楊炳禎
                                      法  官 朱光仁
                                      法  官 陳博志
以上正本證明與原本無異。
不得上訴。
                                      書記官 陳嘉文
中    華    民    國    97    年    10    月    1     日


司法院資訊處製作；財團法人民間司法改革基金會備份。
